Archives départementales de l'Ain
Etat Civil de la commune de Arbignieu
FRAD001_EC 2014
Document d'archives
- Arbignieu 1603 - 1615, FRAD001_EC LOT3306
  B; Arbignieu
- Arbignieu 1604 - 1660, FRAD001_EC LOT3307
  M; Arbignieu
- Arbignieu 1606 - 1633, FRAD001_EC LOT3308
  S; Arbignieu
- Arbignieu 1616 - 1626, FRAD001_EC LOT3309
- Arbignieu 1627 - 1638, FRAD001_EC LOT3310
- Arbignieu 1634 - 1668, FRAD001_EC LOT3311
- Arbignieu 1639 - 1662, FRAD001_EC LOT3312
- Arbignieu 1668 - 1673, FRAD001_EC LOT3313
  B; M; S; Arbignieu
- Arbignieu 1676 - 1678, FRAD001_EC LOT3314
- Arbignieu 1679 - 1679, FRAD001_EC LOT3315
- Arbignieu 1680 - 1680, FRAD001_EC LOT3316
- Arbignieu 1681 - 1682, FRAD001_EC LOT3317
- Arbignieu 1683 - 1684, FRAD001_EC LOT3318
- Arbignieu 1685 - 1687, FRAD001_EC LOT3319
- Arbignieu 1688 - 1688, FRAD001_EC LOT3320
- Arbignieu 1689 - 1690, FRAD001_EC LOT3321
- Arbignieu 1691 - 1701, FRAD001_EC LOT3322
- Arbignieu 1693 - 1702, FRAD001_EC LOT3323
- Arbignieu 1702 - 1702, FRAD001_EC LOT3324
- Arbignieu 1703 - 1703, FRAD001_EC LOT3325
- Arbignieu 1703 - 1704, FRAD001_EC LOT3326
- Arbignieu 1704 - 1704, FRAD001_EC LOT3327
- Arbignieu 1705 - 1705, FRAD001_EC LOT3328
- Arbignieu 1706 - 1706, FRAD001_EC LOT3329
- Arbignieu 1707 - 1717, FRAD001_EC LOT3330
- Arbignieu 1718 - 1721, FRAD001_EC LOT3331
- Arbignieu 1722 - 1731, FRAD001_EC LOT3332
- Arbignieu 1732 - 1741, FRAD001_EC LOT3333
- Arbignieu 1741 - 1742, FRAD001_EC LOT3334
- Arbignieu 1742 - 1742, FRAD001_EC LOT3335
- Arbignieu 1742 - 1751, FRAD001_EC LOT3336
- Arbignieu 1745 - 1745, FRAD001_EC LOT3337
- Arbignieu 1747 - 1751, FRAD001_EC LOT3338
- Arbignieu 1752 - 1756, FRAD001_EC LOT3339
- Arbignieu 1756 - 1757, FRAD001_EC LOT3340
- Arbignieu 1757 - 1760, FRAD001_EC LOT3341
- Arbignieu 1757 - 1761, FRAD001_EC LOT3342
- Arbignieu 1762 - 1766, FRAD001_EC LOT3343
- Arbignieu 1767 - 1771, FRAD001_EC LOT3344
- Arbignieu 1772 - 1776, FRAD001_EC LOT3345
- Arbignieu 1777 - 1781, FRAD001_EC LOT3346
- Arbignieu 1781 - 1782, FRAD001_EC LOT3347
- Arbignieu 1782 - 1786, FRAD001_EC LOT3348
- Arbignieu 1786 - 1787, FRAD001_EC LOT3349
- Arbignieu 1787 - 1789, FRAD001_EC LOT3350
- Arbignieu 1790 - 1792, FRAD001_EC LOT3351
- Arbignieu 1792 - 1793, 1792 - An II; FRAD001_EC LOT3352
  B; M; S; N; M; D; Arbignieu
- Arbignieu 1793 - 1794, An II; FRAD001_EC LOT3353
  N; M; D; Arbignieu
- Arbignieu 1794 - 1796, An III - An IV; FRAD001_EC LOT3354
- Arbignieu 1796 - 1798, An V - An VI; FRAD001_EC LOT3355
- Arbignieu 1798 - 1800, An VII - An VIII; FRAD001_EC LOT3356
- Arbignieu 1800 - 1802, An IX - An X; FRAD001_EC LOT3357
- Arbignieu 1801 - 1803, An X - An XI; FRAD001_EC LOT3358
- Arbignieu 1802 - 1804, An XI - An XII; FRAD001_EC LOT3359
- Arbignieu 1804 - 1806, An XIII - 1806; FRAD001_EC LOT3360
  N; M; D; P; Arbignieu
- Arbignieu 1807 - 1808, FRAD001_EC LOT3361
- Arbignieu 1809 - 1810, FRAD001_EC LOT3362
- Arbignieu 1810 - 1811, FRAD001_EC LOT3363
- Arbignieu 1811 - 1811, FRAD001_EC LOT3364
- Arbignieu 1812 - 1813, FRAD001_EC LOT3365
- Arbignieu 1813 - 1814, FRAD001_EC LOT3366
- Arbignieu 1814 - 1815, FRAD001_EC LOT3367
- Arbignieu 1815 - 1816, FRAD001_EC LOT3368
- Arbignieu 1816 - 1817, FRAD001_EC LOT3369
- Arbignieu 1817 - 1818, FRAD001_EC LOT3370
- Arbignieu 1818 - 1819, FRAD001_EC LOT3371
- Arbignieu 1820 - 1821, FRAD001_EC LOT3372
- Arbignieu 1821 - 1822, FRAD001_EC LOT3373
- Arbignieu 1821 - 1823, FRAD001_EC LOT3374
- Arbignieu 1824 - 1825, FRAD001_EC LOT3375
- Arbignieu 1826 - 1827, FRAD001_EC LOT3376
- Arbignieu 1828 - 1829, FRAD001_EC LOT3377
- Arbignieu 1830 - 1831, FRAD001_EC LOT3378
- Arbignieu 1832 - 1833, FRAD001_EC LOT3379
- Arbignieu 1833 - 1834, FRAD001_EC LOT3380
- Arbignieu 1834 - 1835, FRAD001_EC LOT3381
- Arbignieu 1835 - 1836, FRAD001_EC LOT3382
- Arbignieu 1836 - 1837, FRAD001_EC LOT3383
- Arbignieu 1837 - 1838, FRAD001_EC LOT3384
- Arbignieu 1838 - 1839, FRAD001_EC LOT3385
- Arbignieu 1839 - 1840, FRAD001_EC LOT3386
- Arbignieu 1840 - 1841, FRAD001_EC LOT3387
- Arbignieu 1841 - 1842, FRAD001_EC LOT3388
- Arbignieu 1842 - 1843, FRAD001_EC LOT3389
- Arbignieu 1843 - 1844, FRAD001_EC LOT3390
- Arbignieu 1844 - 1845, FRAD001_EC LOT3391
- Arbignieu 1845 - 1846, FRAD001_EC LOT3392
- Arbignieu 1846 - 1847, FRAD001_EC LOT3393
- Arbignieu 1847 - 1848, FRAD001_EC LOT3394
- Arbignieu 1848 - 1849, FRAD001_EC LOT3395
- Arbignieu 1849 - 1850, FRAD001_EC LOT3396
- Arbignieu 1850 - 1851, FRAD001_EC LOT3397
- Arbignieu 1851 - 1852, FRAD001_EC LOT3398
- Arbignieu 1852 - 1853, FRAD001_EC LOT3399
- Arbignieu 1853 - 1854, FRAD001_EC LOT3400
- Arbignieu 1854 - 1854, FRAD001_EC LOT3401
- Arbignieu 1855 - 1856, FRAD001_EC LOT3402
- Arbignieu 1856 - 1857, FRAD001_EC LOT3403
- Arbignieu 1857 - 1858, FRAD001_EC LOT3404
- Arbignieu 1858 - 1859, FRAD001_EC LOT3405
- Arbignieu 1859 - 1860, FRAD001_EC LOT3406
- Arbignieu 1860 - 1861, FRAD001_EC LOT3407
- Arbignieu 1861 - 1862, FRAD001_EC LOT3408
- Arbignieu 1862 - 1863, FRAD001_EC LOT3409
- Arbignieu 1863 - 1864, FRAD001_EC LOT3410
- Arbignieu 1864 - 1865, FRAD001_EC LOT3411
- Arbignieu 1865 - 1866, FRAD001_EC LOT3412
- Arbignieu 1866 - 1867, FRAD001_EC LOT3413
- Arbignieu 1867 - 1868, FRAD001_EC LOT3414
- Arbignieu 1868 - 1869, FRAD001_EC LOT3415
- Arbignieu 1869 - 1870, FRAD001_EC LOT3416
- Arbignieu 1870 - 1871, FRAD001_EC LOT3417
- Arbignieu 1871 - 1872, FRAD001_EC LOT3418
- Arbignieu 1872 - 1873, FRAD001_EC LOT3419
- Arbignieu 1873 - 1874, FRAD001_EC LOT3420
- Arbignieu 1875 - 1876, FRAD001_EC LOT3421
- Arbignieu 1877 - 1877, FRAD001_EC LOT3422
  D; Arbignieu
- Arbignieu 1877 - 1877, FRAD001_EC LOT3423
  N; Arbignieu
- Arbignieu 1877 - 1877, FRAD001_EC LOT3424
  P; M; Arbignieu
- Arbignieu 1878 - 1878, FRAD001_EC LOT3425
- Arbignieu 1878 - 1878, FRAD001_EC LOT3426
- Arbignieu 1878 - 1878, FRAD001_EC LOT3427
- Arbignieu 1879 - 1879, FRAD001_EC LOT3428
- Arbignieu 1879 - 1879, FRAD001_EC LOT3429
- Arbignieu 1879 - 1879, FRAD001_EC LOT3430
- Arbignieu 1880 - 1880, FRAD001_EC LOT3431
- Arbignieu 1880 - 1880, FRAD001_EC LOT3432
- Arbignieu 1880 - 1880, FRAD001_EC LOT3433
- Arbignieu 1881 - 1881, FRAD001_EC LOT3434
- Arbignieu 1881 - 1881, FRAD001_EC LOT3435
- Arbignieu 1881 - 1881, FRAD001_EC LOT3436
- Arbignieu 1882 - 1882, FRAD001_EC LOT3437
- Arbignieu 1882 - 1882, FRAD001_EC LOT3438
- Arbignieu 1882 - 1882, FRAD001_EC LOT3439
- Arbignieu 1883 - 1883, FRAD001_EC LOT3440
- Arbignieu 1883 - 1883, FRAD001_EC LOT3441
- Arbignieu 1883 - 1883, FRAD001_EC LOT3442
- Arbignieu 1884 - 1884, FRAD001_EC LOT3443
- Arbignieu 1884 - 1884, FRAD001_EC LOT3444
- Arbignieu 1884 - 1884, FRAD001_EC LOT3445
- Arbignieu 1885 - 1885, FRAD001_EC LOT3446
- Arbignieu 1885 - 1885, FRAD001_EC LOT3447
- Arbignieu 1885 - 1885, FRAD001_EC LOT3448
- Arbignieu 1886 - 1886, FRAD001_EC LOT3449
- Arbignieu 1886 - 1886, FRAD001_EC LOT3450
- Arbignieu 1886 - 1886, FRAD001_EC LOT3451
- Arbignieu 1887 - 1887, FRAD001_EC LOT3452
- Arbignieu 1887 - 1887, FRAD001_EC LOT3453
- Arbignieu 1887 - 1887, FRAD001_EC LOT3454
- Arbignieu 1888 - 1888, FRAD001_EC LOT3455
- Arbignieu 1888 - 1888, FRAD001_EC LOT3456
- Arbignieu 1888 - 1888, FRAD001_EC LOT3457
- Arbignieu 1889 - 1889, FRAD001_EC LOT3458
- Arbignieu 1889 - 1889, FRAD001_EC LOT3459
- Arbignieu 1889 - 1889, FRAD001_EC LOT3460
- Arbignieu 1890 - 1890, FRAD001_EC LOT3461
- Arbignieu 1890 - 1890, FRAD001_EC LOT3462
- Arbignieu 1890 - 1890, FRAD001_EC LOT3463
- Arbignieu 1891 - 1891, FRAD001_EC LOT3464
- Arbignieu 1891 - 1891, FRAD001_EC LOT3465
- Arbignieu 1891 - 1891, FRAD001_EC LOT3466
- Arbignieu 1892 - 1892, FRAD001_EC LOT3467
- Arbignieu 1892 - 1892, FRAD001_EC LOT3468
- Arbignieu 1892 - 1892, FRAD001_EC LOT3469
- Arbignieu 1893 - 1893, FRAD001_EC LOT3470
- Arbignieu 1893 - 1893, FRAD001_EC LOT3471
- Arbignieu 1893 - 1893, FRAD001_EC LOT3472
- Arbignieu 1894 - 1894, FRAD001_EC LOT3473
- Arbignieu 1894 - 1894, FRAD001_EC LOT3474
- Arbignieu 1894 - 1894, FRAD001_EC LOT3475
- Arbignieu 1895 - 1895, FRAD001_EC LOT3476
- Arbignieu 1895 - 1895, FRAD001_EC LOT3477
- Arbignieu 1895 - 1895, FRAD001_EC LOT3478
- Arbignieu 1896 - 1896, FRAD001_EC LOT3479
- Arbignieu 1896 - 1896, FRAD001_EC LOT3480
- Arbignieu 1896 - 1896, FRAD001_EC LOT3481
- Arbignieu 1897 - 1897, FRAD001_EC LOT3482
- Arbignieu 1897 - 1897, FRAD001_EC LOT3483
- Arbignieu 1897 - 1897, FRAD001_EC LOT3484
- Arbignieu 1898 - 1898, FRAD001_EC LOT3485
- Arbignieu 1898 - 1898, FRAD001_EC LOT3486
- Arbignieu 1898 - 1898, FRAD001_EC LOT3487
- Arbignieu 1899 - 1899, FRAD001_EC LOT3488
- Arbignieu 1899 - 1899, FRAD001_EC LOT3489
- Arbignieu 1899 - 1899, FRAD001_EC LOT3490
- Arbignieu 1900 - 1900, FRAD001_EC LOT3491
- Arbignieu 1900 - 1900, FRAD001_EC LOT3492
- Arbignieu 1900 - 1900, FRAD001_EC LOT3493
- Arbignieu 1901 - 1901, FRAD001_EC LOT3494
- Arbignieu 1901 - 1901, FRAD001_EC LOT3495
- Arbignieu 1901 - 1901, FRAD001_EC LOT3496
- Arbignieu 1902 - 1902, FRAD001_EC LOT3497
- Arbignieu 1902 - 1902, FRAD001_EC LOT3498
- Arbignieu 1902 - 1902, FRAD001_EC LOT3499
- Arbignieu 1903 - 1903, FRAD001_EC LOT3500
- Arbignieu 1903 - 1903, FRAD001_EC LOT3501
- Arbignieu 1903 - 1903, FRAD001_EC LOT3502
- Arbignieu 1904 - 1904, FRAD001_EC LOT3503
- Arbignieu 1904 - 1904, FRAD001_EC LOT3504
- Arbignieu 1904 - 1904, FRAD001_EC LOT3505
- Arbignieu 1905 - 1905, FRAD001_EC LOT3506
- Arbignieu 1905 - 1905, FRAD001_EC LOT3507
- Arbignieu 1905 - 1905, FRAD001_EC LOT3508
- Arbignieu 1906 - 1906, FRAD001_EC LOT3509
- Arbignieu 1906 - 1906, FRAD001_EC LOT3510
- Arbignieu 1906 - 1906, FRAD001_EC LOT3511
- Arbignieu 1907 - 1907, FRAD001_EC LOT3512
- Arbignieu 1907 - 1907, FRAD001_EC LOT3513
- Arbignieu 1907 - 1907, FRAD001_EC LOT3514
- Arbignieu 1908 - 1908, FRAD001_EC LOT3515
- Arbignieu 1908 - 1908, FRAD001_EC LOT3516
- Arbignieu 1908 - 1908, FRAD001_EC LOT3517
- Arbignieu 1909 - 1909, FRAD001_EC LOT3518
- Arbignieu 1909 - 1909, FRAD001_EC LOT3519
- Arbignieu 1909 - 1909, FRAD001_EC LOT3520
- Arbignieu 1910 - 1910, FRAD001_EC LOT3521
- Arbignieu 1910 - 1910, FRAD001_EC LOT3522
- Arbignieu 1910 - 1910, FRAD001_EC LOT3523
- Arbignieu 1911 - 1911, FRAD001_EC LOT3524
- Arbignieu 1911 - 1911, FRAD001_EC LOT3525
- Arbignieu 1911 - 1911, FRAD001_EC LOT3526
- Arbignieu 1912 - 1912, FRAD001_EC LOT3527
- Arbignieu 1912 - 1912, FRAD001_EC LOT3528
- Arbignieu 1912 - 1912, FRAD001_EC LOT3529
- Arbignieu 1913 - 1913, FRAD001_EC 2014 1
- Arbignieu 1913 - 1913, FRAD001_EC 2014 2
- Arbignieu 1913 - 1913, FRAD001_EC 2014 3
- Arbignieu 1913 - 1913, FRAD001_EC 2014 4
  P; Arbignieu
- Arbignieu 1914 - 1914, FRAD001_EC 2014 5
- Arbignieu 1914 - 1914, FRAD001_EC 2014 6
- Arbignieu 1914 - 1914, FRAD001_EC 2014 7
- Arbignieu 1914 - 1914, FRAD001_EC 2014 8
- Arbignieu 1915 - 1915, FRAD001_EC 2014 9
- Arbignieu 1915 - 1915, FRAD001_EC 2014 10
- Arbignieu 1915 - 1915, FRAD001_EC 2014 11
- Arbignieu 1915 - 1915, FRAD001_EC 2014 12
- Arbignieu 1916 - 1916, FRAD001_EC 2014 13
- Arbignieu 1916 - 1916, FRAD001_EC 2014 14
- Arbignieu 1916 - 1916, FRAD001_EC 2014 15
- Arbignieu 1916 - 1916, FRAD001_EC 2014 16
- Arbignieu 1917 - 1917, FRAD001_EC 2014 17
- Arbignieu 1917 - 1917, FRAD001_EC 2014 18
- Arbignieu 1917 - 1917, FRAD001_EC 2014 19
- Arbignieu 1917 - 1917, FRAD001_EC 2014 20
- Arbignieu 1918 - 1918, FRAD001_EC 2014 21
- Arbignieu 1918 - 1918, FRAD001_EC 2014 22
- Arbignieu 1918 - 1918, FRAD001_EC 2014 23
- Arbignieu 1918 - 1918, FRAD001_EC 2014 24
- Arbignieu 1919 - 1919, FRAD001_EC 2014 25
- Arbignieu 1919 - 1919, FRAD001_EC 2014 26
- Arbignieu 1919 - 1919, FRAD001_EC 2014 27
- Arbignieu 1919 - 1919, FRAD001_EC 2014 28
- Arbignieu 1920 - 1920, FRAD001_EC 2014 29
- Arbignieu 1920 - 1920, FRAD001_EC 2014 30
- Arbignieu 1920 - 1920, FRAD001_EC 2014 31
- Arbignieu 1920 - 1920, FRAD001_EC 2014 32
- Arbignieu 1921 - 1921, FRAD001_EC 2014 33
- Arbignieu 1921 - 1921, FRAD001_EC 2014 34
- Arbignieu 1921 - 1921, FRAD001_EC 2014 35
- Arbignieu 1921 - 1921, FRAD001_EC 2014 36
- Arbignieu 1922 - 1922, FRAD001_EC 2014 37
- Arbignieu 1922 - 1922, FRAD001_EC 2014 38
- Arbignieu 1922 - 1922, FRAD001_EC 2014 39
- Arbignieu 1922 - 1922, FRAD001_EC 2014 40
- Arbignieu 1923 - 1923, FRAD001_EC 2014 41
- Arbignieu 1923 - 1923, FRAD001_EC 2014 42
- Arbignieu 1923 - 1923, FRAD001_EC 2014 43
- Arbignieu 1923 - 1923, FRAD001_EC 2014 44
- Arbignieu 1924 - 1924, FRAD001_EC 2014 45
- Arbignieu 1924 - 1924, FRAD001_EC 2014 46
- Arbignieu 1924 - 1924, FRAD001_EC 2014 47
- Arbignieu 1924 - 1924, FRAD001_EC 2014 48
- Arbignieu 1925 - 1925, FRAD001_EC 2014 49
- Arbignieu 1925 - 1925, FRAD001_EC 2014 50
- Arbignieu 1925 - 1925, FRAD001_EC 2014 51
- Arbignieu 1925 - 1925, FRAD001_EC 2014 52